【裁判字號】    97,審聲,44
【裁判日期】    970215
【裁判案由】    返還擔保金
【裁判全文】
臺灣高雄地方法院民事裁定              97年度審聲字第44號
聲  請  人  鋼堡科技股份有限公司
法定代理人  乙○○
相  對  人  宗陽工程股份有限公司
                        樓之2.
法定代理人  甲○○
上列當事人間聲請返還擔保金事件，本院裁定如下：
    主    文
本院民國九十六年度存字第六四五四號提存事件，聲請人所提存
之擔保物即兆豐國際商業銀行無記名可轉讓定期存單面額新台幣
壹佰萬元貳紙（號碼：Ｅ００一四０四、Ｅ００一四０二）、面
額新台幣伍拾萬元壹紙（號碼：Ｆ０００九五三）、面額新台幣
壹拾萬元壹紙（號碼：Ｇ００二六五二），共計新台幣貳佰陸拾
萬元准予返還。
    理    由
一、按訴訟終結後，供擔保人證明已定20日以上期間催告受擔保
    利益人行使權利而未行使者，法院應依供擔保人之聲請，以
    裁定命返還其提存物，民事訴訟法第104 條第1 項第3 款定
    有明文。
二、本件聲請人與相對人間請求給付工程款事件，聲請人前依本
    院96年度裁全字第11091 號民事裁定，為擔保其對相對人財
    產之假扣押，而提供兆豐國際商業銀行無記名可轉讓定期存
    單面額新台幣（下同）100萬元2 紙（號碼：E001404、E001
    402）、面額50萬元1 紙（號碼：F000953）、面額10萬元1
    紙（號碼：G002652），共計260萬元為擔保物，並以本院96
    年度存字第6454號提存事件提存在案。
三、茲聲請人主張該假扣押事件業經聲請人撤回執行而告終結，
    聲請人於訴訟終結後，以存證信函催告受擔保利益人即相對
    人於21日內行使權利，該通知已於96年11月14日送達相對人
    ，相對人迄今仍未行使權利，爰依上開規定聲請返還擔保金
    等語，並提出本院96年度裁全字第11091 號裁定、提存書、
    存證信函及掛號郵件收件回執、民事執行處96年12月21日雄
    院高96執全天字第5422號通知等件為證。
四、經本院依職權調取上開相關卷證審核結果，確與聲請人所述
    相符，且相對人於收受催告後迄未行使權利，亦經本院依職
    權查證明確，有本院民事紀錄科查詢表6 紙、台灣板橋地方
    法院97年2月4日板院輔民季96建92字第008126號函在卷可稽
    。從而，聲請人聲請發還擔保金，即屬有據，應予准許。
五、依民事訴訟法第104 條第1 項第3 款、第106 條前段，裁定
    如主文。
中    華    民    國    97    年    2     月    15    日
                  民事第二庭  法  官   甯馨
正本證明與原本無異。
如不服本裁定應於送達10日內向本院提出抗告狀，並繳納裁判費
新台幣1,000元。
中    華    民    國    97    年    2     月    15    日
                                書記官  陳心儀


司法院資訊處製作；財團法人民間司法改革基金會備份。
